# 成本法转权益法下，投资收益的问题

提问人：18086508379 时间：2021-09-23 08:05:06
请教陈版及各位：
例如：原持股60%（期间被投资方收益 1000 万），后续购买少数股权20%，持股份额达到80%（期间被投资方收益 1000 万），然后处置40%（丧失控制权）。
请教：丧失控制权后，剩余40%恢复权益法核算时，对于不同持股比例期间所享有的利润要如何恢复呢？
我个人的看法是：
持有期间的累计投资收益=1000×60%+1000×80%=1400，剩余40%占整体80%的二分之一，所以恢复权益法核算所确认的投资收益为 700之前也问过一些问题，个人总结：对于股权处置，思路类似存货中的加权平均法。
还请各位指正。

回答人：chenyiwei
可以理解为：处置后剩余的40%股权中，有30%是最初取得的，10%是在购买少数股权过程中取得的，据此进行个别报表层面的权益法追溯调整。